【裁判字號】    98,上易,618
【裁判日期】    980413
【裁判案由】    詐欺
【裁判全文】
臺灣高等法院臺中分院刑事判決         98年度上易字第618號
上  訴  人
即  被  告  丙○○
                    00號
上列上訴人因詐欺案件，不服臺灣臺中地方法院97年度易字第
3896號中華民國98年2月24日第一審判決（起訴案號：臺灣臺中
地方法院檢察署97年度偵字第18504號及移送併辦案號：臺灣臺
中地方法院檢察署97年度偵字第24656號），提起上訴，本院判
決如下：
    主  文
上訴駁回。
    理  由
一、按依刑事訴訟法第三百五十條、第三百六十一條、第三百六
    十二條、第三百六十七條規定，不服地方法院之第一審判決
    而上訴者，須提出上訴書狀，並應敘述具體理由，為上訴必
    備之程式；其所提出之書狀未敘述上訴理由，或僅曾以言詞
    陳述上訴理由者，均應於上訴期間屆滿後二十日內補提理由
    書於第一審法院。第一審法院經形式審查，認逾期未補提上
    訴理由者，應定期間先命補正；逾期未補正者，為上訴不合
    法律上之程式，應以裁定駁回。倘已提出上訴理由，但所提
    非屬具體理由者，則由第二審法院以上訴不合法律上之程式
    ，判決駁回。而所謂具體理由，必係依據卷內既有訴訟資料
    或提出新事證，指摘或表明第一審判決有何採證認事、用法
    或量刑等足以影響判決本旨之不當或違法，而構成應予撤銷
    之具體事由，始克當之（例如：依憑證據法則具體指出所採
    證據何以不具證據能力，或依憑卷證資料，明確指出所為證
    據證明力之判斷如何違背經驗、論理法則）；倘僅泛言原判
    決認定事實錯誤、違背法令、量刑失之過重或輕縱，而未依
    上揭意旨指出具體事由，或形式上雖已指出具體事由，然該
    事由縱使屬實，亦不足以認為原判決有何不當或違法者（例
    如：對不具有調查必要性之證據，法院未依聲請調查亦未說
    明理由，或援用證據不當，但除去該證據仍應為同一事實之
    認定），皆難謂係具體理由，俾與第二審上訴制度旨在請求
    第二審法院撤銷、變更第一審不當或違法之判決，以實現個
    案救濟之立法目的相契合，並節制濫行上訴（最高法院九十
    七年度臺上字第八九二號刑事判決意旨參照）。
二、經查本案上訴人即被告丙○○不服原審判決提起上訴，其上
    訴狀所載理由略謂：被告自幼單親又雙腳畸形不良於行，與
    其母相依為命，因找工作不順，某日有一不詳姓名之人告知
    願意提供工作，惟須提供其銀行帳戶之存摺及金融卡、提款
    密碼，日後要匯款進該帳戶，此後該人即未再聯繫，致發生
    此案，深感後悔，請予從輕量刑云云。茲審查原審判決已明
    確認定被告丙○○能預見提供自己金融帳戶予他人使用，足
    供幫助他人從事詐欺不法之犯行，竟不違背其本意，仍基於
    幫助詐欺之不確定故意，而提供其銀行帳戶之存摺及金融卡
    予不詳姓名年籍之成年男子並告知提款密碼，被告丙○○應
    成立幫助詐欺罪責，業經原審法院已詳敘其理由，且審酌被
    告並無前科，一次交付二個帳戶資料，造成被害人甲○○、
    乙○○分別受損二萬九千九百八十二元以及十一萬九百八十
    九元之損害，及其犯罪之動機、目的、手段，但犯後坦承犯
    行，態度良好等一切情狀，量處有期徒刑4月，並諭知易科
    罰金之折算標準，尚無過重之情形，被告上訴意旨並未就原
    判決認事用法有何不當之處，為具體指摘，核之上揭說明，
    應認其上訴違背法律上之程式，應予以駁回，爰依刑事訴訟
    法第367條前段及第372條之規定，不經言詞辯論，判決如主
    文。
中    華    民    國    98    年    4     月    13    日
            刑事第二庭    審判長法  官  李  璋  鵬
                                法  官  胡  忠  文
                                法  官  蕭  錦  鍾
以上正本證明與原本無異。
不得上訴。
                                書記官  吳  雅  菁
中    華    民    國    98    年    4     月    13    日


司法院資訊處製作；財團法人民間司法改革基金會備份。
